# 发行股票相关费用会计处理

提问人：进击de巨人 时间：2020-07-08 20:33:07
请问陈老师，与发行权益性证券相关的费用，具体哪些计入当期损益？那些冲减资本公积呢？区分原则是什么呢？@chenyiwei

回答人：chenyiwei
请参考：《瑞华研究 2010 ～ 2019 汇编》之“问题5-1-17（可从股票发行溢价中扣减的发行费用的范围）”、“问题5-1-18 （非公开发行相关费用能否冲减发行溢价）”。